Inventaris van de collectie districtklappers op de doopboeken in de provincie Zuid-Holland, 1695-1812
Nationaal Archief, Den Haag
- Distrcit VIII: Delfland ten westen van Delft, VIII
  - District VIII: 1756-1775
    Naaldwijk nummer toegang 3.04.16.092, inv.nr. 4, 5 en 6 N.
    Wateringen nummer toegang 3.04.16.156, inv.nr. 2 W.
    - Aa, J. van der t/m Bruin, L. de, 537
    - Bruin, IJ.P. de t/m Gallas, P., 538
    - Gallas, P. t/m Immerseel, C.D., 539
    - Jaarveld, J. van t/m Leeuwen, J. van, 540
    - Leeuwen, C.W. van t/m Ongerae, H., 541
    - Onselen, C. van t/m Schroijesteijn, G., 542
    - Schijndel, A.P. van t/m Vaarlee, L., 543
    - Vaarlee, M. t/m Wijnland, A., 544
    - Akker, G. van den t/m Troost, J., 545
  - District VIII: 1776-1795
    's-Gravenzande nummer toegang 3.04.16.043, inv.nr. 3 G.
    De Lier nummer toegang 3.04.16.079, inv.nrs. 1 en 2 L.
    Maasland nummer toegang 3.04.16.082, inv.nrs. 2, 6 en 7 Ml.
    Monster nummer toegang 3.04.16.089, inv.nrs. 3, 8 en 27 M.
    Naaldwijk nummer toegang 3.04.16.092, inv.nrs. 5, 6, 14, 16 en 17 N.
    Schipluiden nummer toegang 3.04.16.129, inv.nrs. 1, 3a, 4, 4a, 7 en 8 S.
    Wateringen nummer toegang 3.04.16.156, inv.nrs. 2, 3 en 7 W.
    - Aalsburg, J.R. van Broekman, H., 546
    - Bronmeijer, G.L. t/m Ende, H.M. van den, 547
    - Ende, J. van den t/m Hoeven, P.A. van der, 548
    - Hoeven, P. van der t/m Koole, C., 549
    - Koole, P. t/m Middelburg, A.J., 550
    - Middelburg, J.G. van t/m Roosenburg, C.J., 551
    - Roovers, A. t/m Storm, C.C., 552
    - Storm, C.J. t/m Verreck, P., 553
    - Versteeg, W. t/m IJzerman, A.J., 554
    - Akker, G. van der t/m Wernink, W.??, 555
  - District VIII: 1796-1812
    De Lier nummer toegang 3.04.16.079, inv.nr. 2 L.
    Maasland nummer toegang 3.04.16.082, inv.nrs. 2 en 6 Ml.
    Monster nummer toegang 3.04.16.089, inv.nrs. 3, 8, 9 en 27 M.
    Naaldwijk nummer toegang 3.04.16.092, inv.nrs. 5, 6, 7, 14, 16 en 17 N.
    - Aarsen, A. t/m Boom, A.C. van der, 556
    - Boom,G. C. van der t/m Duivestein, P., 557
    - Dukker, G. t/m Heemskerk, P., 558
    - Heer, C. de t/m Keijzer, C.C., 559
    - Kievit, Jan de t/m Leeuwen, J.A. van, 560
    - Leeuwen, J. van t/m Noordam, C.G., 561
    - Noordam, M. t/m Rijn, J. van, 562
    - Rijn, J.C. van t/m Zwaneveld, W.C., 563
    - Zwart, A. t/m Volgering, A., 564
    - Volkering, H. t/m IJsebrand, A., 565
- District IX: Delfland ten oosten van Delft, IX
  - District IX: 1695-1715
    Bergschenhoek nummer toegang 3.04.16.019, inv.nrs. 1 en 3 B.
    Berkel nummer toegang 3.04.16.020, inv.nrs. 3 en 9 Be.
    Bleiswijk nummer toegang 3.04.16.022, inv.nrs. 1 en 5 Bw.
    Capelle a/d IJssel nummer toegang 3.04.16.029, inv.nrs. 1 en 2 K.
    Moerkapelle nummer toegang 3.04.16.087, inv.nr. 1a M.
    Moordrecht nummer toegang 3.04.16.090, inv.nrs. 3, 4, 31 en 33 Mo.
    Nieuwerkerk a/d IJssel nummer toegang 3.04.16.094, inv.nrs. 2, 3 en 7 N.
    Nootdorp nummer toegang 3.04.16.102, inv.nr. 1 No.
    Pijnacker nummer toegang 3.04.16.117, inv.nrs. 3 en 16 P.
    Waddinxveen nummer toegang 3.04.16.153, inv.nrs. 2, 15, 17 en 18 W.
    Zevenhuizen nummer toegang 3.04.16.163, inv.nr. 3 Z.
    - Aa, G. van der t/m Bastiaanse, L., 566
    - Bastiaanse, M. t/m Bon, D.L., 567
    - Bon, I.L. t/m Bruine, G., 568
    - Bruijnswijck, C.J. t/m Dul, A.M., 569
    - Dul, C.C. t/m Gilst, J. van, 570
    - Gilst, L. v.d. t/m Heer, C.C., 571
    - Heer, C.C. t/m Houniet, C.A., 572
    - Houniet, H. 't t/m Jongebreur, A.C., 573
    - Jongebreur, A.L. t/m Klemmersen, J., 574
    - Klemmert,. t/m Cornelisz. N., 575
    - Cornelisz. P. t/m Laan, A.K. van der, 576
    - Laan, A.K. van der t/m Lunenberg, F.F. van, 577
    - Lutsenburgh, C.F. t/m N.N., P. (anonieme inschrijvingen)., 578
    - N.N., T. t/m Pieterse, W., 579
    - Pieterse, W. t/m Schilder, A.P., 580
    - Schilder, C.A. t/m Speelman, W.C., 581
    - Spek, C.C. v.d. t/m Tiggelen, C.J. van, 582
    - Tiggelen, J.C. van t/m Verduijn, C.J., 583
    - Verduijn, C.A. t/m Vree, H.W. v.d., 584
    - Vree, H.J. v.d. t/m Wolf, C.T. v.d., 585
    - Wolf, D.J. t/m ???? (addenda: Barendse, S. t/m Cluts, F.J.), 586
  - District IX: 1716-1735
    Berkel nummer toegang 3.04.16.020, inv.nrs. 3, 4, 8, 9 en 10 Be.
    Bleiswijk nummer toegang 3.04.16.022, inv.nrs. 1, 2, 5 en 6 Bw.
    Capelle a/d IJssel nummer toegang 3.04.16.029, inv.nr. 2 K.
    Moerkapelle nummer toegang 3.04.16.087, inv.nrs. 1 en 1b M.
    Moordrecht nummer toegang 3.04.16.090, inv.nrs. 4, 5, 31 en 33 Mo.
    Nieuwerkerk a/d IJssel nummer toegang 3.04.16.094, inv.nrs. 3, 4, 7, 8, 9 en 11 N.
    Nootdorp nummer toegang 3.04.16.102, inv.nrs. 1 en 4 No.
    Waddinxveen nummer toegang 3.04.16.153, inv.nrs. 2, 3, 15, 18 en 19 W.
    Zevenhuizen nummer toegang 3.04.16.163, inv.nrs. 3, 4 en 7 Z.
    - Aal, J.J. den t/m Bekkers., 587
    - Bemont, G.W. t/m Bontenbal, G., 588
    - Bontenbal, J. t/m Bruijn, D.P. de, 589
    - Bruijn, D.J. de t/m Drente, J.G. van, 590
    - Driehuijsen, J. t/m Frederiks, J., 591
    - Frederiks, N. t/m Grootendorst, J.C., 592
    - Grootendorst, J.C. t/m Hoef, A.J. v.d., 593
    - Hoef, B. v.d. t/m Hijerden, P. van, 594
    - Hijselendoorn. t/m Jonkheijt, A.W., 595
    - Jonkheijt, C.W. t/m Knecht, W.J. de, 596
    - Knecht, W.J. de t/m Kraan, P.R. v.d., 597
    - Kraan, W.A. t/m Leeuwen, C.A. van, 598
    - Leeuwen, C.A. van t/m Meer, A.J. v.d., 599
    - Meer, A.L. v.d. t/m Noord, C.P. van, 600
    - Noord, C.A. van H. t/m Plas, C.J. v.d., 601
    - Plas, J.W. v.d. t/m Ruijter, P.T., 602
    - Ruijter, W. de t/m Siethof, 603
    - Sikkel, W. t/m Starre, H.C. v.d., 604
    - Starre, J.C. v.d. t/m Toledo, J. van, 605
    - Tolhek, C.D. t/m Vergans, J.C., 606
    - Vergeer, A.G. t/m Vliet, J.H. van, 607
    - Vliet, J.J. van t/m Werf, P.W. v.d., 608
    - West, M. v.d. t/m IJvens, I.A. (addenda: Beeken, P.O. t/m Planken, J.A.), 609
  - District IX: 1736-1755
    Bergschenhoek nummer toegang 3.04.16.019, inv.nrs. 1, 2 en 3 B.
    Berkel nummer toegang 3.04.16.020, inv.nrs. 4, 8 en 10 Be.
    Bleiswijk nummer toegang 3.04.16.022, inv.nrs. 2 en 6 Bw.
    Moerkapelle nummer toegang 3.04.16.087, inv.nr. 1 M.
    Moordrecht nummer toegang 3.04.16.090, inv.nrs. 5, 10, 31, 32 en 33 Mo.
    Nieuwerkerk a/d IJssel nummer toegang 3.04.16.094, inv.nrs. 9 N.
    Waddinxveen nummer toegang 3.04.16.153, inv.nrs. 1, 3, 5, 16 en 19 W.
    Zevenhuizen nummer toegang 3.04.16.163, inv.nrs. 4 en 7 Z.
    - Aarde, J.G. van der t/m Boer, A. de, 610
    - Boer, D.C. t/m Bruijn, L.A. de, 611
    - Bruijn, L.D. de t/m Eyk, J.J. van, 612
    - Eik, J. van t/m Ham, J.A. van der, 613
    - Ham, K.H. t/m Hout, L van 't, 614
    - Hout, L van 't t/m Claeveren, J.J. van, 615
    - Klaveren, C.A. van t/m Crans, W.J. van der, 616
    - Kreher, H. t/m Leeuwen, S.A. van, 617
    - Leeuwen, S. van t/m Noordermeer, L.C., 618
    - Noordermeer, R.B. t/m Rop, L.G., 619
    - Rop, L.J. t/m Schrader, B., 620
    - Schreuijer, A. t/m Stofberg, L.J., 621
    - Stofberg, P.C. t/m Veen, L.G., 622
    - Veen, M. van t/m Vlas, C., 623
    - Vleggaart, C.J. t/m Wolkens, L., 624
    - Wileke, W.S. t/m IJssum, ds P. van, 625
  - District IX: 1756-1775
    Bergschenhoek nummer toegang 3.04.16.019, inv.nrs. 2 en 3 B.
    Berkel nummer toegang 3.04.16.020, inv.nrs. 4, 8, 10 en 11 Be.
    Capelle a/d IJssel nummer toegang 3.04.16.029, inv.nrs. 2 en 3 K.
    Nieuwerkerk a/d IJssel nummer toegang 3.04.16.094, inv.nrs. 9 en 10 N.
    Nootdorp nummer toegang 3.04.16.102, inv.nrs. 1, 4 en 5 No.
    Waddinxveen nummer toegang 3.04.16.153, inv.nrs. 1, 4, 16, 19 en 20 W.
    - Abel, G.D. t/m Boer, K.A., 626
    - Boere, M.D. t/m Buys, J., 627
    - Buys, L. t/m Fijn, I., 628
    - Gaalen, H. van t/m Helm, K. van der, 629
    - Helm, K.C. van der t/m Janmaat, J.W., 630
    - Janmaat, C. t/m Koemans, C., 631
    - Koevoet, D. t/m Langeveld, S., 632
    - Langevelt, W. t/m Molenaar, J., 633
    - Molenaar J.J. t/m Pasman, J., 634
    - Passchier, J.P. t/m Sande, J. van der, 635
    - Zanen, A.J. t/m Stam, L. van der, 636
    - Stam, P. t/m Turigt, A. 't, 637
    - Turigt D.A. t/m Visser, P.L., 638
    - Visser, P.L. t/m Wilde, G.H., 639
    - Wilde, K.G., de t/m IJserman, Jan, 640
  - District IX: 1776-1795
    Berkel nummer toegang 3.04.16.020, inv.nrs. 4, 8 en 11 Be.
    Capelle a/d IJssel nummer toegang 3.04.16.029, inv.nrs. 3 K.
    Moordrecht nummer toegang 3.04.16.090, inv.nrs. 6, 7, 11, 12, 31, 32, 33, 34, en 35 Mo.
    Nieuwerkerk a/d IJssel nummer toegang 3.04.16.094, inv.nrs. 5, 6, 10 en 11 N.
    Nootdorp nummer toegang 3.04.16.102, inv.nrs. 1, 2 en 5 No.
    Pijnacker nummer toegang 3.04.16.117, inv.nrs. 3, 4, 5 en 16 P.
    Waddinxveen nummer toegang 3.04.16.153, inv.nrs. 4, 5, 16, 20, en 21 W.
    - Aa, H. van der t/m Boekestein, K., 641
    - Boekhout, W. t/m Bruijn, J. de, 642
    - Bruin, J. de t/m Dijkland, L. van, 643
    - Dijkman, J. t/m Groot, B. de, 644
    - Groot, G. de t/m Hogendijk, W., 645
    - Hogendijk, W. t/m Kalkman, A., 646
    - Kalkman, A.P. t/m Koter, G. de, 647
    - Kooter, J. t/m Leser, J., 648
    - Leeuw, A.J. de t/m Mol, J., 649
    - Mol, T. t/m Paling, W., 650
    - Palm, A.H. Rijssel, D. van der, 651
    - Rijsterborgh, J. t/m Sonneveldt B., 652
    - Sonsbeek, J. van t/m Tom, M., 653
    - Tom, T. t/m Verwoerd, K., 654
    - Verwoerd, R. t/m Wadding, K.E., 655
    - Wadding, L.E. van der t/m IJserman, J., 656
  - District IX: 1796-1812
    Bergschenhoek nummer toegang 3.04.16.019, inv.nrs. 2, 3 en 4 B.
    Capelle a/d IJssel nummer toegang 3.04.16.029, inv.nrs. 3 en 4 K.
    Moerkapelle - M.
    Moordrecht nummer toegang 3.04.16.090, inv.nrs. 7, 12, 31, 32, 34 en 35. Mo.
    Nieuwerkerk a/d IJssel nummer toegang 3.04.16.094, inv.nrs. 5 en 6 N.
    Nootdorp nummer toegang 3.04.16.102, inv.nrs. 2 en 5 No.
    Pijnacker nummer toegang 3.04.16.117, inv.nrs. 4, 5 en 16 P.
    Waddinxveen nummer toegang 3.04.16.153, inv.nrs. 5, 6, 7, 8, 16, 20 en 21 W.
    - Aalenburg, G.K. van t/m Boere, J., 657
    - Boerop, C. t/m Bijl, H. van der, 658
    - Bijl, J. van der t/m Es, H. van, 659
    - Es, H. van t/m Halem, G.W. van, 660
    - Halewijn, J. van t/m Hummen, G. van der, 661
    - Hummin, S. van t/m Knijn, L.C., 662
    - Knijn, P. t/m Lede, H. de, 663
    - Lede, H. de t/m Moolenaar, G., 664
    - Molenaar, J. t/m Peltzer, H., 665
    - Pex, J.J. t/m Rijt, C. van, 666
    - Zaal, C. t/m Starre, A. van der, 667
    - Starre, A. van der t/m Utrecht, H. van, 668
    - Vaandrager, L. t/m Visser, K., 669
    - Visser, P. t/m Wilk, J. van der, 670
    - Wilk, K. van der t/m Ysselsteijn, P., 671
- District X: Rijnland kuststreek, X
  - District X: 1695-1715
    Hillegom nummer toegang 3.04.16.059, inv.nrs. 3 H.
    Katwijk nummer toegang 3.04.16.061, inv.nrs. 3 en 8 K.
    Lisse nummer toegang 3.04.16.080, inv.nrs. 2, 3 en 8 L,
    Noordwijk nummer toegang 3.04.16.100, inv.nrs. 1, 3, 6, en 7 N.
    Noordwijkerhout nummer toegang 3.04.16.101, inv.nrs. 1 en 3 Nh.
    Oegstgeest nummer toegang 3.04.16.104, inv.nrs. 1, 2 en 11 O.
    Rijnsburg nummer toegang 3.04.16.125, inv.nrs. 1 en 2 R.
    Sassenheim nummer toegang 3.04.16.127, inv.nrs. 1 en 3 S.
    Valkenburg nummer toegang 3.04.16.143, inv.nrs. 3 V.
    Voorhout nummer toegang 3.04.16.150, inv.nrs. 1a Vo.
    Warmond nummer toegang 3.04.16.154, inv.nrs. 2 W.
    Wassenaar nummer toegang 3.04.16.155, inv.nrs. 1 en 6 Wa.
    - Aa, A.H. van der t/m Boot, J.P., 672
    - Boot, C.J. t/m Duijker, G.C. van, 673
    - Duijker, H.G. t/m Groenendiek, W.S., 674
    - Groenevelt, H. t/m Jacobs, F., 675
    - Jacobs, G. t/m Kiekens, J.J., 676
    - Kinderen, F. t/m Kraij, G.D., 677
    - Kraij, J.M de t/m Meer, W.D. van der, 678
    - Meer, W.W. van der t/m Pieters, J., 679
    - Pieters, J. t/m Son, B.J., 680
    - Son, B.J. van der t/m Velsen, H.E. van, 681
    - Velsen, J.J. van t/m Willems, S., 682
    - Willems, T. t/m IJsbrandz. W., 683
  - District X: 1716-1735
    Katwijk nummer toegang 3.04.16.061, inv.nrs. 3, 4 en 8 K.
    Lisse nummer toegang 3.04.16.080, inv.nrs. 3 en 8 L,
    Noordwijk nummer toegang 3.04.16.100, inv.nrs. 1, 3, 6, 7 en 8 N.
    Oegstgeest nummer toegang 3.04.16.104, inv.nrs. 2 en 11 O.
    Valkenburg nummer toegang 3.04.16.143, inv.nrs. 3 en 4 V.
    Warmond nummer toegang 3.04.16.154, inv.nrs. 2 en 3 W.
    Wassenaar nummer toegang 3.04.16.155, inv.nrs. 1, 6 en 7 Wa.
    - Aa, A.H. van der t/m Bloos, J.G., 684
    - Boekee, J.T. t/m Dirks. G., 685
    - Dirks, J. t/m Ewouds, B., 686
    - Eijk, A.C. van t/m Heemskerk, H.H., 687
    - Heemskerk, H.P. t/m Immerseel, T., 688
    - Jacobs, A. t/m Kerkvliet, P.A., 689
    - Kervel, D. van t/m Corse, P., 690
    - Korsse, P. t/m Leeuwen, P.H., 691
    - Leeuwen, P.J. van t/m Noord, K.J., 692
    - Noord, W.J. t/m Provo, H., 693
    - Pruijs, D.J. t/m Snelderwaart, M.P., 694
    - Snoek, W. t/m Tol, P.W. van, 695
    - Tongoren??, D.J. t/m Vijver, R.J. v.d., 696
    - Waal, J. de t/m IJsendooorn, J.S., 697
  - District X: 1736-1755
    Hillegom nummer toegang 3.04.16.059, inv.nrs. 3 en 4 H.
    Katwijk nummer toegang 3.04.16.061, inv.nrs. 4 en 8 K.
    Noordwijk nummer toegang 3.04.16.100, inv.nrs. 1, 3, 6 en 8 N.
    Oegstgeest nummer toegang 3.04.16.104, inv.nrs. 2, 5 en 11 O.
    Valkenburg nummer toegang 3.04.16.143, inv.nr. 4 V.
    Voorhout nummer toegang 3.04.16.150, inv.nrs. 1a en 1b Vo.
    Warmond nummer toegang 3.04.16.154, inv.nr. 3 W.
    Wassenaar nummer toegang 3.04.16.155, inv.nrs. 1 en 7 Wa.
    - Aalberts, P. t/m Boekee, T.T., 698
    - Boeké, T.T. t/m Deursen, G. van, 699
    - Deventer, W.J. van t/m Erberveld, G., 700
    - Erberveld, J.H. t/m Heemskerk, P.H., 701
    - Heemskerk, P.A. t/m Jagt, J. van der, 702
    - Jagt, J.T. van der t/m Kok, G.A., 703
    - Kok, P.W. t/m Langeveld, P.G., 704
    - Langeveld, P.H. t/m Molijn, H.L., 705
    - Marrewijn, C.J. t/m Pauw, A. de, 706
    - Pauw, J. t/m Ruijgrok, J.H., 707
    - Ruijgrok, J.L. t/m Zonnevelt, H. van, 708
    - Sonnevelt, H.W. van t/m Tijl, D. van, 709
    - Tijnagel, A. t/m Waerdt, C.G. van der, 710
    - Waart, C.H. van der t/m Yperlaan, W.C., 711
  - District X: 1756-1775
    Hillegom nummer toegang 3.04.16.059, inv.nrs. 4 en 8 H.
    Katwijk nummer toegang 3.04.16.061, inv.nrs. 4, 8 en 9 K.
    Lisse nummer toegang 3.04.16.080, inv.nrs. 3 en 6 L,
    Noordwijk nummer toegang 3.04.16.100, inv.nrs. 1, 3, 4, 6 en 8 N.
    Noordwijkerhout nummer toegang 3.04.16.101, inv.nrs. 1, 3, 4 en 8 Nh.
    Oegstgeest nummer toegang 3.04.16.104, inv.nrs. 5, 11 en 12 O.
    - Aangevaren, J.J. t/m Boeké, T.T., 712
    - Boekee, T.J. t/m Dobbe, C.J. van, 713
    - Does, A. v.d. t/m Erfort, L.J., 714
    - Ezing, C. t/m Heemskerke, J.P., 715
    - Heemskerk, C.S. t/m Jong, C.C. de, 716
    - Jong, M.C. de t/m Kouwer(t), B., 717
    - Kouwenhoven, H.T. t/m Leeuwen, J. van, 718
    - Leeuwen, N. van t/m Meyvogel, J.E., 719
    - Meyvogel, T.E. t/m Peschier, D., 720
    - Peschier, M. t/m Roon, R.T. van, 721
    - Rhoon, T.P. t/m Schrama, C.L., 722
    - Schrama, S.C. t/m Zwan, P. v.d., 723
    - Zwan, R.C. v.d. t/m Versegal, J.C., 724
    - Verveen, J.W. t/m Wilg(h), C.D. v.d., 725
    - Wilk, L. v.d. t/m Yperlaan, G., 726
  - District X: 1776-1795
    Hillegom nummer toegang 3.04.16.059, inv.nrs. 4, 8 en 9 H.
    Katwijk nummer toegang 3.04.16.061, inv.nrs. 4, 5 en 9 K.
    Lisse nummer toegang 3.04.16.080, inv.nrs. 3, 4 en 8 L,
    Noordwijk nummer toegang 3.04.16.100, inv.nrs. 1, 4, 6 en 8 N.
    Noordwijkerhout nummer toegang 3.04.16.101, inv.nrs. 1, 2, 4 en 8 Nh.
    Oegstgeest nummer toegang 3.04.16.104, inv.nrs. 5 en 12 O.
    Rijnsburg nummer toegang 3.04.16.125, inv.nrs. 1, 2, 3 en 4 R.
    Sassenheim nummer toegang 3.04.16.127, inv.nrs. 1, 2 en 3 S.
    Wassenaar nummer toegang 3.04.16.155, inv.nrs. 1, 7, 8 en 9 Wa.
    - Aar, J. van der t/m Biezen, D.H. ten, 727
    - Biezen, C. van t/m Bijnsdorp, A.L., 728
    - Daalen, H. van t/m Duijvenvoorden W.G., 729
    - Dijk, A.W. van t/m Guit, R.D., 730
    - Geisenburg, P. t/m Hollander, C.K. den, 731
    - Hollander, C.J. de t/m Keus, W.K., 732
    - Charldorp, J. van t/m Kuiper(s), F., 733
    - Kuijt, D.A. t/m Maatjes, W. van, 734
    - Maatjes, M.W. t/m Noorduin, M.C., 735
    - Noordduin, K.C. t/m Plas, K.P. van der, 736
    - Plas, L.B. van der t/m Ruijter, J.A. de, 737
    - Ruijter, J.C. de t/m Zoenen, J.B. van der, 738
    - Zoetendaal, J.T. t/m Zwitser, K.F., 739
    - Zijde, C. van der t/m Voogd, ds J.B. de, 740
    - Voorham, T. t/m Weyers, C., 741
    - Weijers, K. t/m Eyt (of: Egt) J. van, 742
  - District X: 1796-1812
    Katwijk a/d Rijn nummer toegang 3.--.---, inv.nrs. 4 en 5 K.
    Katwijk aan Zee nummer toegang 3.--.---, inv.nr. 9
    Lisse nummer toegang 3.04.16.080, inv.nrs. 4 en 8 L,
    Noordwijkerhout nummer toegang 3.04.16.101, inv.nrs. 1, 4 en 8 Nh.
    Rijnsburg nummer toegang 3.04.16.125, inv.nrs. 3 en 4 R.
    Sassenheim nummer toegang 3.04.16.127, inv.nrs. 2 en 3 S.
    Valkenburg nummer toegang 3.04.16.143, inv.nrs. 4 en 5 V.
    Warmond nummer toegang 3.04.16.154, inv.nrs. 3 en 8 W.
    Wassenaar nummer toegang 3.04.16.155, inv.nrs. 1, 2, 8 en 9 Wa.
    - Aalders, A.H. t/m Boon, B., 743
    - Boon, J.C. van der t/m Duijn, Z.J. van, 744
    - Duindam, A. t/m Groenendijk, J., 745
    - Groenendijk, J.C. t/m Hogewoning, S., 746
    - Holland, C.K. t/m Klok, A.L., 747
    - Klok, C. t/m Lans, G. van der, 748
    - Lans, L.P. van der t/m Mol, G.C. de, 749
    - Mol, G.J. de t/m Peschier, P., 750
    - Petermeyer, J.H. t/m Rooyen C. van, 751
    - Rooijen, J. van t/m Snoek, J. van der, 752
    - Snijders, J. t/m Uijlenbosch, M., 753
    - Uitenbogaard (Uijtenboogaardt), A. t/m Vijver, W. van der, 754
    - Vijver, W.C. van der t/m IJkel J. van den, 755
- District XI: Rijnland ten zuiden van Leiden, XI
  - District XI: 1695-1715
    Benthuizen nummer toegang 3.04.16.017, inv.nr. 1 B.
    Boskoop nummer toegang 3.04.16.026, inv.nr. 1 en 5 Bo.
    Hazerswoude nummer toegang 3.04.16.047, inv.nr. 1, 8 en 10 H.
    Stompwijk nummer toegang 3.04.16.138, inv.nr. 1, 2, 24 en 33 S.
    Voorschoten nummer toegang 3.04.16.151, inv.nrs. 1 en 10 V.
    Zoetermeer nummer toegang 3.04.16.164, inv.nrs. 5, 6, 7 en 16 Z.
    Zoeterwoude nummer toegang 3.04.16.165, inv.nrs. 1 en 6 Zo.
    - A. W.J. van der t/m Blok, J.IJ., 756
    - Block, C.G. t/m Doeff, A.J. van der, 757
    - Does, A.C. van der t/m Gijsbrechtse, G., 758
    - Gijselen, Jan t/m Huijgenze, D., 759
    - Huijsen, J.S. van t/m Claasen, A., 760
    - Claasen, D. t/m Kraen, W.L., 761
    - Kraan, W.L. t/m Lindegroen, P.J., 762
    - Lindeman, B t/m Outshoorn, A.S., 763
    - Outshoorn, G.C. t/m Rodenburgh, W.P., 764
    - Roef, V. de t/m Soldaat, I., 765
    - Somberge, P.W. t/m Veedelaar, C.J., 766
    - Veen, A.A. van t/m Walraven J.F., 767
    - Warbout, A.L. t/m IJsbergen, P.A., 768
  - District XI: 1716-1735
    Boskoop nummer toegang 3.04.16.026, inv.nrs. 1 en 5 Bo.
    Hazerswoude nummer toegang 3.04.16.047, inv.nrs. 1, 8 en 10 H.
    Leidschendam (Stompwijk) nummer toegang 3.04.16.138, inv.nrs. 2, 24 en 33 S.
    Veur nummer toegang 3.04.16.144, inv.nr. 1 Ve.
    Voorschoten nummer toegang 3.04.16.151, inv.nrs. 1, 10 en 12 V.
    Zegwaard -
    Zoetermeer nummer toegang 3.04.16.164, inv.nrs. 7, 16, 18 en 20 Z.
    Zoeterwoude nummer toegang 3.04.16.165, inv.nrs. 1, 2 en 6 Zo.
    - Aa, C.L. van der t/m Bourgonie, H.D. van, 769
    - Bouwman, A. W. t/m Dijkman, J., 770
    - Edenburg, C. van t/m Hagenaar, A.A., 771
    - Hakendover, L.P. t/m Kastelen, P.C. van, 772
    - Casterd, J. t/m Croon, J. van der, 773
    - Krooswijk, H.L. t/m Meulen, J.T. van der, 774
    - Meulen, J.T. van der t/m Pelle, K., 775
    - Pelt, C. van der t/m Sandvliet, C.A., 776
    - Sandwijck, K.D. van t/m Swanevelt, J.P., 777
    - Swanevelt, J.W. t/m Verkouter, T.A., 778
    - Verlaan, A. t/m Willemsze, J., 779
    - Willemse, M. t/m IJsbergen, C.A. van, 780
  - District XI: 1736-1755
    Hazerswoude nummer toegang 3.04.16.047, inv.nrs. 1, 2, 8, 9 en 10 H.
    Zoeterwoude nummer toegang 3.04.16.165, inv.nrs. 2 en 6 Zo.
    - Aa, C.L. van der t/m Boskooper, A.W., 781
    - Bourgonje, H.D. van t/m Forks, Barent, 782
    - Franken, J. t/m Hoogeveen, C.A., 783
    - Hoogeveen, C. t/m Kooij, K.K., 784
    - Kooij, P.L. t/m Lucasse, G., 785
    - Lunenburg, J.C. t/m Ouwerkerk, J., 786
    - Ouwerkerk, S.J. t/m Rijt, C. van, 787
    - Zaal, B,K. t/m Zijden, A.J. van der, 788
    - Zijden, K.J. van der t/m Vink, M.C., 789
    - Vinckestijn, J.E. t/m Wijtman, L., 790
  - District XI: 1756-1775
    Hazerswoude nummer toegang 3.04.16.047, inv.nrs. 2, 8 en 9 H.
    Leidschendam (Stompwijk) nummer toegang 3.04.16.138, inv.nrs. 2, 3, 24 en 33 S.
    Voorschoten nummer toegang 3.04.16.151, inv.nrs. 1, 2, 3, 10, 11 en 12 V.
    Zoetermeer nummer toegang 3.04.16.164, inv.nrs. 7, 8, 16, 18 en 20 Z.
    - A, H.C. van der t/m Bot, D., 791
    - Boudewijnse, D. t/m Elswijk, J.L. van, 792
    - Elvers, H. t/m Harmelen, J. van, 793
    - Hars, J. van der t/m Kagenaar, D.G., 794
    - Kammeraard, C. t/m Kuijl, M., 795
    - Kuijl, S. t/m Meer??, P.L. van der, 796
    - Meer, P.K. van der t/m Overvest, P.C., 797
    - Overvest, P. t/m Schelhuijse, C., 798
    - Scherloffs, P.J. t/m Tang, A.C. van der, 799
    - Tang, F.C. van der t/m Visser, C., 800
    - Visser, L.A. t/m IJskes, J. (addenda: Speer, D.A. van der), 801
  - District XI: 1776-1795
    - Aa, K. van der t/m Bom, R., 802
    - Bombaij, J. t/m Donk, C. van, 803
    - Donker, D. t/m Grieken, C. van, 804
    - Grobben, A. t/m Hogestege, A.W.H., 805
    - Hokke, J. t/m Kleef, G. van, 806
    - Kleef, C. van t/m Langelaan, L., 807
    - Langelaan, P. t/m Meij, J.W. van der, 808
    - Meij, J.K. van der t/m Overveen, L., 809
    - Overvest, P. t/m Rutten, L., 810
    - Rutten, T. van t/m Spruijt, J., 811
    - Spruijtenburg, J. t/m Ven, A. van der, 812
    - Ven, J. van der t/m Wantenaar, J., 813
    - Warendorp, G. t/m Ydo, J. (+suppl) Bergonje, C. t/m Hooven, R. van den, 814
  - District XI: 1796-1812
    Benthuizen nummer toegang 3.04.16.017, inv.nr. 1 en 2 B.
    Boskoop nummer toegang 3.04.16.026, inv.nrs. 2 en 5 Bo.
    Hazerswoude nummer toegang 3.04.16.047, inv.nrs. 2, 8, 9 en 11 H.
    Leidschendam (Stompwijk) nummer toegang 3.04.16.138, inv.nrs. 3, 24, 25, 33 S.
    Voorschoten nummer toegang 3.04.16.151, inv.nrs. 2, 11 V.
    Zoetermeer nummer toegang 3.04.16.164, inv.nrs. 8, 9, 17, 19, 20 Z.
    Zoeterwoude nummer toegang 3.04.16.165, inv.nrs. 2 en 7 Zo.
    - Aa, G. van der t/m Boomkens, N., 815
    - Boon, G. t/m Dos Sanctos, J., 816
    - Driel, J. van t/m Groenewegen, W., 817
    - Groenewegen, W. t/m Hogervorst, W., 818
    - Hogeveen, D. t/m Klomp, D., 819
    - Klomp, K. t/m Leeden, Z. van der, 820
    - Leeflang, P. t/m Muyden, P., 821
    - Muyen, T. t/m Polet, P., 822
    - Pompe, H. t/m Schoonhoven, J., 823
    - Schoonhoven, C.B. t/m Timmers, A., 824
    - Togt, J. van der t/m Visser, J., 825
    - Visser, C. t/m Wilgen, van (voornaam onbekend), 826
    - Willigen, M. van t/m Yperen, C. van, 827
- District XII: Rijnland ten noordoosten van Leiden, XII
  - District XII: 1695-1715
    Aar, ter - A.
    Alphen a/d Rijn nummer toegang 3.04.16.006, inv.nrs. 3, 22 en 47 AR.
    Alkemade nummer toegang 3.04.16.005, inv.nr. 15, 21 en 27 AL.
    Koudekerk nummer toegang 3.04.16.065, inv.nr. 2 K.
    Leiderdorp nummer toegang 3.04.16.074, inv.nr. 3 L.
    Leimuiden nummer toegang 3.04.16.075, inv.nr. 2 Le.
    Nieuwkoop nummer toegang 3.04.16.095, inv.nrs. 4, 6, 24, 25 en 30 N.
    Nieuwveen nummer toegang 3.04.16.098, inv.nrs. 3 Ni.
    Rijnsaterswoude nummer toegang 3.04.16.124, inv.nrs. 1 R.
    Woubrugge nummer toegang 3.04.16.159, inv.nrs. 1, 7 en 12 W.
    Zevenhoven nummer toegang 3.04.16.162, inv.nrs. 2 en 4 Z.
    - Aa, IJ. T. van der t/m Bosman, L.S., 828
    - Bosman, S.J. t/m Enden, P.J. van der, 829
    - Engelen, A. t/m Heemskerk, G., 830